---
title: "Briefing DV capstone"
author: "Taruma Sakti Megariansyah"
date: "`r Sys.Date()`"
output: 
 html_document:
   toc: true
   toc_float: true
   highlight: zenburn
   df_print: paged
   theme: flatly
---

```{r setup, include=FALSE}
knitr::opts_chunk$set(echo = TRUE)
```

```{r}
library(tidyverse)
eurovision <- read_csv('data/eurovision.csv')
```


File ini berisi template untuk mejawab pertanyaan 5W+1H saat briefing Capstone Data Visualization sebagai langkah awal sebelum membuat Dashboard. Silakan Bapak/Ibu mengisi jawaban di bawah.

File ini tidak akan dinilai namun Bapak/Ibu **WAJIB** disubmit ke dalam classroom pada hari H briefing Capstone Data Visualization.

# What

Tentukan tujuan atau informasi yang ingin ditampilkan dalam dashboard

**Jawab**

Tujuan yang ingin dicapai atau informasi yang ingin disampaikan:

-   Mengetahui negara manakah yang sering menang? pada 10 tahun terakhir? (Ralat: seluruh data/tahun) -> plot kesatu

-   Siapa artist yang sering muncul pada 10 tahun terakhir? Apakah selalu berbeda? (Ralat: skip, visualisisasinya serupa dengan yang diatas)

-   Negara manakah yang lebih sering lolos ke grand-final? (Ralat: skip, visualisisasinya serupa dengan yang diatas)

-   Tunjukkan distribusi total poin setiap tahunnya. (Ralat: dynamic, tergantung negaranya) -> plot kedua

# Who

Untuk siapa dashboard ini dibuat? Siapa target pembaca dari dashboard ini?

**Jawab**

Untuk umum

# Why

Apakah data yang dibuat relevan atau sesuai dengan tujuan? Mengapa?

**Jawab**

Data yang diperoleh dari sampai tahun 2022, sehingga mampu melihat trend yang terjadi setiap tahunnya. 

# When

Apakah data yang digunakan masih *up to date* atau masih relevan dengan kondisi sekarang? Apakah ada informasi tentang tanggal update terakhir dari data tersebut?

**Jawab**

Iyah, data sampai tahun 2022. 

# How

Bagaimana Bapak/Ibu menggunakan visualisasi untuk menjawab tujuan yang telah disebutkan?

Buat plot yang akan dimasukkan ke dalam dashboard. Boleh dalam bentuk `ggplot` maupun `plotly`.

**Jawab**

Plot untuk menjawab tujuan pertama

```{r}
# your code here
library(dplyr)
library(ggplot2)
eurovision |>
  # filter(year >= 2013) |>
  filter(winner & section %in% c("grand-final", "final")) |>
  group_by(artist_country) |>
  summarise(winner_count = n()) |>
  ungroup() |>
  arrange(desc(winner_count)) |>
  ggplot(aes(x = reorder(artist_country,winner_count), y = winner_count)) +
  geom_col() +
  coord_flip() +
  theme_minimal()
    
  
```

Plot kedua

```{r}
# your code here

eurovision |>
  # filter(year >= 2013) |>
  filter(winner & section %in% c("grand-final", "final")) |>
  group_by(host_country) |>
  summarise(winner_count = n()) |>
  ungroup()

eurovision |> 
  filter(artist_country == country) |>
  filter(!is.na(total_points)) |> 
  ggplot(aes(total_points)) +
    geom_histogram(binwidth = 30)
  
  
```

Plot ketiga

```{r}
# your code here

eurovision |> 
  # filter(rank == 1 & winner) |> 
  filter(winner & section %in% c("grand-final", "final"))# |>

eurovision |> 
  filter(!is.na(total_points)) |> 
  ggplot(aes(x = artist_country, y = total_points)) +
  geom_boxplot() +
  coord_flip()
```

Buat chunk baru apabila ada lebih dari 3 plot.

# Where

Bagaimana desain layout atau tata letak dashboard yang akan dibuat?

**Jawab**

Contoh penulisan layout.

Tab atau halaman pertama

-   

-   

-   

-   

Tab atau halaman kedua

-   

-   

-   
